【裁判字號】    98,易,298
【裁判日期】    980409
【裁判案由】    竊盜
【裁判全文】
臺灣彰化地方法院刑事判決               98年度易字第298號
公  訴  人  臺灣彰化地方法院檢察署檢察官
被      告  乙○○
上列被告因竊盜案件，經檢察官提起公訴（98年度偵字第1806號
），本院改依簡式審判程序判決如下：
    主  文
乙○○所犯如附表所示之罪，均累犯，各處如附表主文欄所示之
刑。拘役部份，應執行拘役肆拾日，如易科罰金，以新臺幣壹仟
元折算壹日。
    事  實
一、乙○○前因犯竊盜案件，經本院以94年度易字第797 號判處
    有期徒刑1 年2 月確定，又因違反毒品危害防制條例案件，
    經本院以94年度彰簡字第454 號判處有期徒刑6 月確定，上
    開2 案之罪，經裁定定應執行刑為有期徒刑1 年7 月確定（
    第1 案）；另因違反毒品危害防制條例案件，分別經本院以
    94年度訴字第1340號判處有期徒刑10月，經上訴後，由臺灣
    高等法院臺中分院以94年度上訴字第1956號改判處有期徒刑
    1 年2 月確定，及本院以94年度易字第1541號判處有期徒刑
    7 月確定，上開2 案之罪，適逢中華民國九十六年罪犯減刑
    條例公佈施行，經臺灣高等法院臺中分院以96年度聲減字第
    2278號裁定分別減為有期徒刑7 月、3 月15日，並定應執行
    有期徒刑9 月確定，並與前揭第1 案接續執行，於民國（下
    同）97年3 月24日縮刑期滿執行完畢。
二、詎其仍不知悔改，因缺錢花用，復意圖為自己不法之所有，
    於97年11月11日凌晨2 時許，騎乘不知情之田淑玲（乙○○
    之弟媳）所有車牌號碼P38-050 號機車至彰化縣彰化市○○
    路9巷8號丁○○○住處，見丁○○○所有之車牌號碼KXS-36
    2 號重型機車停放上開住處門外，且四周無人看管，認有機
    可趁，即將前騎至現場之機車停放上揭處所附近後，單獨 1
    人持車牌號碼P38-050 號機車鑰匙啟動丁○○○所有之前述
    機車引擎，得手後離去。並騎乘前開竊得之車牌號碼KXS-36
    2號重型機車，分別於附表編號2 至3所示之時間、地點，持
    車牌號碼P38-050號機車鑰匙開啟如附表編號2 至3所示被害
    人之自用小客車門鎖後，因未尋得具有價值之財物而未得手
    （詳如附表編號2至3所示），事後再將丁○○○之機車騎回
    原址置放，竊得該機車內之汽油使用（價值不詳，如附表編
    號1所示），並將原置放在丁○○○住處附近之車牌號碼P38
    -050號機車騎回自己住處。嗣經警循線查獲，始查悉上情。
二、案經丁○○○、丙○○訴由彰化縣警察局彰化分局報請臺灣
    彰化地方法院檢察署檢察官偵查起訴。
    理  由
一、按除被告所犯為死刑、無期徒刑、最輕本刑為3 年以上有期
    徒刑之罪或高等法院管轄第1 審案件者外，於刑事訴訟法第
    273 條第1 項程序進行中，被告先就被訴事實為有罪之陳述
    時，審判長得告知被告簡式審判程序之旨，並聽取當事人、
    代理人、辯護人及輔佐人之意見後，裁定進行簡式審判程序
    ，刑事訴訟法第273 條之1 第1 項定有明文。本件被告乙○○所犯係死刑、無期徒刑、最輕本刑為3 年以上有期徒刑或
    高等法院管轄第1 審案件以外之罪，並於本院行準備程序時
    就被訴事實為有罪之陳述，本院裁定改行簡式審判程序，先
    予敘明。
二、上開犯罪事實，業據被告乙○○於警、偵訊與本院行準備程
    序及審理時坦承不諱，核與證人即被害人丙○○、甲○○於
    警、偵訊中之證述及丁○○○、廖清嘉於警詢中所指述之情
    節相符，並有現場暨監視錄影器畫面翻拍照片23張、贓物認
    領保管單、彰化縣警察局車輛尋獲電腦輸入單各1 份在卷可
    稽，足認被告之自白與事實相符，洵堪採信，本案事證已臻
    明確，應予依法判決。
三、按我國現行刑法，雖無處罰使用竊盜之明文，而就附表編號
    1 被告騎乘被害人丁○○○車牌號碼KXS-362 號重型機車部
    分，仍係消耗機車內汽油代步，無異竊盜行為，以機械將該
    汽油置於自己實力支配下消耗，其情形與自機車內將汽油取
    出用其他方法消耗無異，故就消耗汽油部分仍單獨成立竊盜
    罪，合先敘明。是核被告乙○○所為，各係犯刑法第320 條
    第1 項之竊盜罪（附表編號1）、 同條第1 項、第3 項之竊
    盜未遂罪（附表編號2 、3）。 又被告已著手於附表編號2
    、3 竊盜犯罪行為之實行，惟未生竊得財物之犯罪結果，為
    未遂犯，應依刑法第25條第2 項規定，按既遂犯之刑減輕之
    。另被告先後所為附表編號1 至3 之竊盜犯行，犯意各別，
    行為互殊，應予分論併罰。復查，被告有上開犯罪事實欄所
    載之前科紀錄，而於97年3 月24日縮刑期滿執行完畢等情，
    有臺灣彰化地方法院檢察署刑案資料查註紀錄表及臺灣高等
    法院被告前案紀錄表各1 份附卷可稽，被告於受有期徒刑之
    執行完畢後，5 年內故意再犯有期徒刑以上之罪，均為累犯
    ，應依刑法第47條第1 項之規定，分別加重其刑，並依法先
    加重後減輕之。爰審酌被告不思循正當途徑獲取財物，反因
    貪念任意竊取他人財物，侵害他人之財產權，所為誠屬不該
    ，惟念其犯後坦承犯行，態度尚佳，暨其智識程度、生活狀
    況等一切情狀，分別量處如附表主文欄所示之刑，並就拘役
    部分，定其應執行之刑，暨均諭知易科罰金之折算標準，以
    示懲儆。至車牌號碼P38-050號機車鑰匙，雖屬被告供本件
    犯罪所用之物，惟並非被告所有且未扣案，爰不予宣告沒收
    ，附此敘明。
據上論斷，應依刑事訴訟法第273 之1 第1 項、第299 條第1 項
前段，刑法第320條第1項、第3項、第25條、第47條第1項、第41
條第1項前段、第51條第6款，刑法施行法第1條之1，判決如主文
。
本案經檢察官王元郁到庭執行職務。
中    華    民    國    98    年    4     月    9     日
                  刑事第九庭          法  官  蕭文學
以上正本證明與原本無異。
如不服本判決應於收受判決後10日內向本院提出上訴書狀，並應
敘述具體理由；其未敘述上訴理由者，應於上訴期間屆滿後20日
內向本院補提理由書（均須按他造當事人之人數附繕本）「切勿
逕送上級法院」。
告訴人或被害人對於判決如有不服具備理由請求檢察官上訴者，
其上訴期間之計算係以檢察官收受判決正本之日期為準。
中    華    民    國    98    年    4     月     9    日
                                      書記官  黃明慧
附錄本案論罪科刑法條全文：
中華民國刑法第320條
(普通竊盜罪、竊佔罪)
意圖為自己或第三人不法之所有，而竊取他人之動產者，為竊盜
罪，處5 年以下有期徒刑、拘役或500 元以下罰金。
意圖為自己或第三人不法之利益，而竊佔他人之不動產者，依前
項之規定處斷。
前二項之未遂犯罰之。
附表：
┌──┬───────┬─────┬────┬─────────┬──────────┐
│編號│時間          │地點      │被害人  │行竊方式及所得財物│主文                │
├──┼───────┼─────┼────┼─────────┼──────────┤
│ 1  │97年11月11日凌│彰化縣彰化│丁○○○│持車牌號碼P38-050 │乙○○竊盜，累犯，處│
│    │晨2 時許      │市○○路9 │        │號機車鑰匙啟動黃王│有期徒刑月，如易科│
│    │              │巷8 號    │        │淑鳳所有之車牌號碼│罰金，以新臺幣壹仟元│
│    │              │          │        │KX S-362號重型機車│折算壹日。          │
│    │              │          │        │引擎後離去，並於為│                    │
│    │              │          │        │編號2至3所示之犯行│                    │
│    │              │          │        │後，復將丁○○○所│                    │
│    │              │          │        │有之前開機車騎回原│                    │
│    │              │          │        │址放置，而竊得該機│                    │
│    │              │          │        │車內之汽油使用。  │                    │
├──┼───────┼─────┼────┼─────────┼──────────┤
│ 2  │97年11月11日凌│彰化縣彰化│丙○○  │持車牌號碼P38-050 │乙○○竊盜未遂，累犯│
│    │晨2時50分許   │市○○路30│        │號機車鑰匙開啟陳旻│，處拘役貳拾伍日，如│
│    │              │0 巷15號旁│        │杏所有之車牌號碼  │易科罰金，以新臺幣壹│
│    │              │          │        │Y2-3 193號自用小客│仟元折算壹日。      │
│    │              │          │        │車門鎖後，因其內未│                    │
│    │              │          │        │置放任何財物，而未│                    │
│    │              │          │        │遂。              │                    │
├──┼───────┼─────┼────┼─────────┼──────────┤
│ 3  │97年11月11日凌│彰化縣彰化│甲○○  │持車牌號碼P38-050 │乙○○竊盜未遂，累犯│
│    │晨2時52分許   │市○○路30│        │號機車鑰匙開啟張嘉│，處拘役貳拾伍日，如│
│    │              │0 巷巷口  │        │哲所有之車牌號碼  │易科罰金，以新臺幣壹│
│    │              │          │        │R8-7 881號自用小客│仟元折算壹日。      │
│    │              │          │        │車門鎖後，因其內未│                    │
│    │              │          │        │置放任何財物，而未│                    │
│    │              │          │        │遂。              │                    │
└──┴───────┴─────┴────┴─────────┴──────────┘


司法院資訊處製作；財團法人民間司法改革基金會備份。
